# 以厂房出资的账务处理

提问人：whx669 时间：2014-05-09 18:37:09
A公司以自己拥有的厂房作为出资设立一个新的全资B公司。厂房账面价值 2000 ，评估价值 9000 万。 请问： 1 、A公司的长期股权投资是按 2000 万确认，还是按 9000 万确认？为什么？ 2 、如果按 9000 万确认，差价 7000 万如何处理？为什么？ 3 、B公司的固定资产是按 2000 万入账还是按 9000 万入账？如果按 9000 万入账并计提折旧，需要什么条件，只是一个评估报告好象依据不足？

回答人：chenyiwei
参考《计学撮要 2013 》中的以下案例：
问题3-1-6（以非货币性资产投资设立全资子公司时，非货币性资产评估增值的处理） 问题： 以非货币性资产投资设立全资子公司时，非货币性资产评估增值如何处理？ 背景： A公司在 2011 年投资新设了B公司，持股比例100%。首次投资在 2011 年 6 月，以货币形式投入 1000 万元并计入长期股权投资；第二次投资在 2011 年 12 月，以自有固定资产、土地的评估价值作价投资。 解答： 公司投资设立全资子公司，以及以非货币性资产作为出资对全资子公司增资，不改变母公司所能控制的经济资源及其风险和报酬特征，因此不符合《企业会计准则第 20 号——企业合并》及其应用指南和讲解对“企业合并”的定义，即“取得对业务的控制权”，因而不属于企业合并，投资方个别报表层面的会计处理应适用《企业会计准则第 7 号--非货币性资产交换》，即以用作出资的非货币性资产（本案例中为自有的固定资产、土地使用权等）换取了一项长期股权投资。 对全资子公司的非货币性资产出资，应当认为是没有商业实质的非货币性资产交换，因为该项交易并不改变母公司所能控制的经济资源及其风险和报酬特征，即不会导致未来现金流量在金额、时间、风险程度方面发生实质性的变化。即使取得现金流量的方式从直接获取经营活动现金流量变为从子公司分回股利，但子公司分配现金股利的基础现金流量仍然是该项资产产生的，在相关资产的使用方式与原先出资之前相比未发生实质性变化的情况下，未来现金流量的金额、时间和风险程度不会产生实质性的变化。即使未来发生变化，导致该变化的事项与当前的出资设立子公司也没有必然的联系。 因此，根据《企业会计准则第 7 号--非货币性资产交换》第六条的规定，此时应当以投出资产的原账面价值和相关税费之和作为长期股权投资的初始成本，不确认损益或资本公积变动。 被投资企业接受非货币性资产出资，初始计量时仍可按评估值确认为实收资本和资本溢价。 编制合并报表时，母公司需抵销相关的增值部分以及与增值部分相对应的折旧、摊销等，使出资资产在母公司合并报表层面恢复到以其原先在母公司个别报表层面的账面价值为基础持续计算的金额（见《企业会计准则讲解 2010 》第 581页：“企业以非货币资产出资设立子公司或对子公司增资，在编制合并财务报表时，需要将该非货币资产调整恢复至原账面价值，并在此基础上持续编制合并财务报表”）。